【裁判字號】    99,交簡上,684
【裁判日期】    990910
【裁判案由】    過失傷害
【裁判全文】
臺灣臺中地方法院刑事判決           99年度交簡上字第684號
上  訴  人  臺灣臺中地方法院檢察署檢察官
被      告  乙○○
上列上訴人因被告過失傷害案件，不服本院簡易庭98年度交簡字
第98號中華民國99年6月30日第一審簡易判決（聲請案號：臺灣
臺中地方法院檢察署99年度偵字第9953號），提起上訴，本院判
決如下：
    主    文
上訴駁回。
乙○○緩刑貳年，並應於民國99年9月5日前給付甲○○新臺幣壹
萬元，自99年10月5日起至100年9月5日止，於每月5日前各給付
甲○○新臺幣伍仟元。
    犯罪事實
一、乙○○於民國98年11月2日晚間某時，騎乘車牌號碼620-GRC
    號機車，沿臺中市○區○○路單向車道往臺中市○○○路方
    向直行。於同日23時48分許，行經臺中市○區○○路67號前
    ，本應注意變換車道時，應讓直行車先行，並注意安全距離
    ，且應先顯示方向燈光。而依當時天氣晴、夜間有照明、柏
    油路面、路面乾燥、無缺陷、無障礙物，視距良好，亦無不
    能注意情事，竟貿然變換車道，駛向道路左邊之停車格，適
    有甲○○騎乘車牌號碼YE5-979號機車於乙○○同行向之後
    方，疏未注意車前狀況，而自後方擦撞乙○○所騎乘之機車
    ，甲○○因而人車倒地，並因此受有腦震盪伴有暫時性意識
    喪失、頭部外傷合併腦震盪、頸部挫傷之傷害。乙○○於肇
    事後留於現場，主動向到場處理之員警自首，表明願意接受
    裁判之意。
二、案經甲○○訴由臺中市警察局第六分局報告臺灣臺中地方法
    院檢察署檢察官偵查後起訴。
    理    由
一、按現行刑事訴訟法為保障被告之反對詰問權，排除具有虛偽
    危險性之傳聞證據，以求實體真實之發見，於該法第159條
    第1項明定被告以外之人於審判外之言詞或書面陳述，除法
    律有規定者外，不得作為證據。又被告以外之人於審判外之
    陳述，雖不符前4條之規定（即刑事訴訟法第159條之1至同
    條之4），而經當事人於審判程序同意作為證據，法院審酌
    該言詞陳述或書面陳述作成時之情況，認為適當者，亦得為
    證據；當事人、代理人或辯護人於法院調查證據時，知有第
    159條第1項不得為證據之情形，而未於言詞辯論終結前聲明
    異議者，視為有前項之同意，刑事訴訟法第159條之5定有明
    文。本件當事人並未就卷內證據資料之證據能力有所爭執，
    且迄於言詞辯論終結前，均未主張有刑事訴訟法第159條第1
    項不得為證據之情形，是應認已同意卷內證據均得作為證據
    ，且經本院審酌後，認無不適當之情形，應認本案調查經引
    用之卷內證據均有證據能力，合先敘明。
二、訊據被告乙○○對上開犯罪事實於本院審理時時坦承不諱，
    核與告訴人甲○○於警詢、偵查時指述之情節相符，並有道
    路交通事故調查報告表(一)、(二)、道路交通事故現場圖、臺中
    市○○○道路交通事故初步分析研判表、道路交通事故談話
    紀錄表、道路交通事故肇事人自首情形紀錄表、林新醫院診
    斷證明書、澄清綜合醫院中港分院診斷證明書、現場照片16
    張、臺灣省臺中市區車輛行車事故鑑定委員會99年3月3日中
    市行字第0995400602號函暨所附具之鑑定意見書等在卷可參
    ，足徵被告自白與事實相符。是本件事證明確，被告上開犯
    行洵堪認定，應依法論科。
二、核被告所為，係犯刑法第284條第1項前段之過失傷害罪。按
    量刑之輕重，係事實審法院得依職權自由裁量之事項，茍已
    斟酌刑法第57條各款所列情狀而未逾越法定刑度，則不得遽
    指為違法；又刑罰之量定屬法院自由裁量之職權行使，但仍
    應審酌刑法第57條所列各款事由及一切情狀，為酌量輕重之
    標準，並非漫無限制，在同一犯罪事實與情節，如別無其他
    加重或減輕之原因，下級法院量定之刑，亦無過重或失輕之
    不當情形，則上級法院對於下級法院之職權行使，原則上應
    予尊重（最高法院72年臺上字第6696號判例、75年臺上字第
    7033號判例意旨參照）。被告所犯之刑法第284條第1項前段
    之過失傷害罪之法定刑為6月以下有期徒刑、拘役或5百元以
    下罰金，是原審判決以被告之過失程度、告訴人所受傷勢、
    犯罪後自首並坦承犯行、迄未與告訴人達成和解取得諒解等
    一切情狀，量處被告拘役40日，及諭知易科罰金之折算標準
    ，已審酌刑法第57條所列各款事由及一切情狀，經核並未逾
    越法律所規定之範圍，亦無過重或失輕之不當情形，茲上訴
    人以原審量刑過輕，提起上訴，並無理由，應予駁回。惟被
    告未曾因故意犯罪受有期徒刑以上刑之宣告，有臺灣高等法
    院被告前案紀錄表乙份在卷可稽，其素行尚佳，而因一時失
    慮，致罹刑章，犯罪後已坦承犯行，並與告訴人甲○○達成
    和解，有本院99年8月26日99年度司中調字第2016號調解程
    序筆錄乙份在卷可稽，被告經此次科刑教訓，當知所警惕，
    信無再犯之虞，本院認所宣告之刑，以暫不執行為適當，爰
    依刑法第74條第1項第1款規定，併予宣告緩刑2年，以勵自
    新。末按緩刑宣告，得斟酌情形，命犯罪行為人向被害人支
    付相當數額之財產或非財產上之損害賠償，刑法第74條第2
    項第3款亦有明定。又被告依前揭調解程序筆錄，應於99年9
    月5日前給付告訴人新臺幣（下同）1萬元，自99年10月5日
    起至100年9月5日止，於每月5日前各給付告訴人5000元。為
    確保被告能按上開調解筆錄內容履行，以確實收緩刑之功效
    ，爰依前揭規定，諭知被告應依其與告訴人如主文所示約定
    之履行條件按期支付告訴人，併予敘明。
據上論斷，應依刑事訴訟法第455條之1第1項、第3項、第373條
、第368條，刑法第74條第1項第1款、第2項第3款，判決如主文
。
中    華    民    國    99    年    9     月    10    日
                        臺灣臺中地方法院刑事第十六庭
                            審判長法  官  巫淑芳
                                  法  官  戴嘉慧
                                  法  官  劉麗瑛
以上正本證明與原本無異。
不得上訴。
                                  書記官  王玟
中    華    民    國    99    年    9     月    10    日

司法院資訊處製作；財團法人民間司法改革基金會備份。
